hu: Horoghegy kialakítása: Kettős; Hármas; Egyéb
da: Konfiguration af krogpunkt: Dobbelt; Trekrog; Andet
zh-TW: 鉤尖配置: 雙鉤; 三本鉤; 其他
ja: フックポイント構造: ダブル; トレブル; その他
ro-RO: Configurația vârfului cârligului: Dublu; Triplu; Altele
hr-HR: Konfiguracija vrha kuke: Dvostruka; Trokuka; Ostalo
sv: Utformning av Krokspets: Dubbel; Trekrok; Annat
bg-BG: Конфигурация на точките за закачане: Двойна; Тройна; Друго
pt-BR: Configuração da ponta do gancho: Duplo; Triplo; Outros
fi: Koukun kärkien konfiguraatio: Kaksinkertainen; Kolminkertainen; Muu
nb: Konfigurasjon av krokspiss: Dobbel; Treble; Annet
pl: Konfiguracja ostrza haczyka: Podwójny; Potrójny; Inny
th: รูปแบบปลายตะขอ: สองทาง; สามทาง; อื่นๆ
lt-LT: Kabliuko smaigalio konfigūracija: Dviguba; Trišakė; Kita
de: Hakenspitzenkonfiguration: Zweifach; Drilling; Andere
pt-PT: Configuração da ponta do anzol: Duplo; Triplo; Outro
fr: Configuration de la pointe de l'hameçon: Double; Triple; Autre
sl-SI: Konfiguracija konice trnka: Dvojno; Trojno; Drugo
tr: Kanca uç yapılandırması: Çift; Üçlü; Diğer
el: Διαμόρφωση σημείου αγκίστρωσης: Διπλό; Σαλαγκιά; Άλλο
ru: Конфигурация острия крючка: Двойной; Тройной; Другое
it: Configurazione della punta del gancio: Doppia; Tripla; Altro
cs: Konfigurace háčku: Dvojitý; Trojháček; Jiné
ko: 후크 포인트 구성: 더블; 트레블; 기타
vi: Cấu hình mũi móc: Kép; Ba tiêu; Khác
en: Hook point configuration: Double; Treble; Other
nl: Aantal haakpunten: Dubbel; Dreg; Overig
sk-SK: Konfigurácia hrotu háčika: Dvojitý; Trojitý; Iné
zh-CN: 钩尖配置: 双钩; 三本钩; 其他
es: Configuración de la punta del anzuelo: Doble; Triple; Otro